臺灣新竹地方法院刑事判決　　　　　　100年度簡上字第143號
上　訴　人　臺灣新竹地方法院檢察署檢察官
上　訴　人
即　被　告　詹維漢
上列上訴人因被告妨害家庭案件，不服本院新竹簡易庭100 年度
竹簡字第603 號於民國100 年7 月26日所為之第一審簡易判決（
聲請簡易判決處刑案號：100 年度偵字第4637號），提起上訴，
本院管轄第二審之合議庭判決如下：
    主  文
上訴駁回。
詹維漢緩刑貳年。
    事實及理由
一、本案經本院審理結果，認原審依刑法第239 條後段之規定，
    論處被告觸犯妨害家庭罪，並依刑事訴訟法第449 條第1 項
    前段、第454 條第1 項，刑法第239 條後段、第41條第1 項
    前段等規定，逕以簡易判決判處被告有期徒刑4 月，如易科
    罰金，以新臺幣（下同）1000元折算1 日，其認事用法，均
    無違誤，量刑亦屬妥適，爰引用原審判決書記載之事實、證
    據及理由（如附件）。
二、檢察官雖循告訴人之請求，主張被告具有高學歷，且本身育
    有2 子，竟不設法避孕，竟使告訴人之妻子受孕，破壞告訴
    人之家庭，造成告訴人身心痛苦甚鉅，且告訴人提出告訴後
    ，被告仍曾與告訴人妻子見面，並拒絕出面解決此事，可見
    毫無悔意，原審僅量處有期徒刑4 月，顯然量刑過輕等語，
    因而提起上訴，請求撤銷原審判決。另被告雖然承認犯罪，
    然主張其向來均坦承犯罪，且有意賠償告訴人，每次調解庭
    期均有出席，係告訴人拒絕和解，原審量刑過重等語，亦提
    起上訴，請求撤銷原審判決。本院經審理後認為：量刑之輕
    重，係事實審法院得依職權自由裁量之事項，茍已斟酌刑法
    第57條各款所列情狀而未逾越法定刑度，則不得遽指為違法
    ；又刑罰之量定固屬法院自由裁量之職權行使，但仍應審酌
    刑法第57條所列各款事由及一切情狀，為酌量輕重之標準，
    並非漫無限制，在同一犯罪事實與情節，如別無其他加重或
    減輕之原因，下級審法院量定之刑，亦無過重或失輕之不當
    情形，則上級審法院對於下級審法院之職權行使，原則上應
    予尊重（最高法院72年臺上字第6696號判例、85年度臺上字
    第2446號判決意旨參照）。原審認定被告於99年11月底某日
    ，與告訴人之妻在新竹市○○路附近之租屋處發生性交行為
    ，業據被告自白在卷，並有證人即告訴人、告訴人之妻之證
    詞在卷可稽，事證明確，堪予認定；而被告並無前科，有臺
    灣高等法院被告前案紀錄表在卷可稽，被告無視法令規定，
    未能謹守男女分際，與告訴人之妻發生相姦行為，並致告訴
    人之妻受孕，對於告訴人之心理及精神產生莫大之傷害，且
    於原審判決終結前未獲告訴人之諒解，亦未與告訴人達成民
    事和解，另考量被告之學歷、犯後坦承犯行等一切情狀，判
    處被告有期徒刑4 月，如易科罰金，以新臺幣1 千元折算1
    日，其認事用法均無違誤，且已充分斟酌刑法第51條所定之
    各種情狀，量刑亦無失當之處。因此，本院認檢察官、被告
    之上訴均無理由，均應予駁回。
三、另查：被告並無任何前科，有臺灣高等法院被告前案紀錄表
    附卷可稽，素行尚稱良好，本次犯行應係一時失慮方罹刑典
    ；另被告犯後坦承犯行，於本院民事庭之調解程序中業與告
    訴人達成和解，業已賠償告訴人80萬元，告訴人同意本院刑
    事庭給予被告緩刑自新之機會，除有本院民事庭民事調解程
    序筆錄、調解筆錄在卷可稽外，並經告訴人於本院審判期日
    當庭肯認無訛（本院審判筆錄參照），因此本院認被告經此
    偵、審程序之教訓後，應能知所警惕，信無再犯之虞，因認
    對其所宣告之刑以暫不執行為當，爰併予宣告緩刑2 年，促
    其戒慎自新。
四、據上論斷，應依刑事訴訟法第455 條之1 第1 項、第3 項、
    第368 條、第373 條，刑法第74條第1 項第1 款，判決如主
    文。
五、本案經檢察官邱志平到庭執行職務。
中     華     民     國   100   年    10   月    31   日
                   刑事第五庭   審判長法官  黃美盈
                                      法官  傅伊君
                                      法官  蔡川富
以上證明與原本無異。
不得上訴。
中     華     民     國   100   年    10   月    31   日
                                    書記官  劉雅文
中華民國刑法第239條
（通姦罪）
有配偶而與人通姦者，處1 年以下有期徒刑。其相姦者亦同。